【裁判字號】    92,易,299
【裁判日期】    920804
【裁判案由】    竊盜等
【裁判全文】
臺灣板橋地方法院刑事判決                          九十二年度易字第二九九號
    公  訴  人  臺灣板橋地方法院檢察署檢察官
    被      告  辰○○
右列被告因竊盜等案件，經檢察官提起公訴（九十一年度偵字第一七一五九號），及
併案審理（九十二年度偵字第五八二四號），本院判決如左：
    主  文
辰○○未經許可持有刀械，累犯，處有期徒刑參月。又連續攜帶兇器毀壞門扇及安全
設備竊盜，處有期徒刑壹年伍月；應執行有期徒刑壹年陸月。
匕首壹把、撬棒壹根、螺絲起子壹支與汽車鑰匙壹支均沒收。
    事  實
一、辰○○曾於民國八十年間，因犯竊盜案件，經本院以八十年度少訴字第九一號判
    處有期徒刑一年確定，於八十一年五月一日執行完畢；又於八十二年間，因犯竊
    盜罪及違反麻醉藥品管制條例案件，經本院以八十二年度易字第二七六一號分別
    均判處有期徒刑五月，應執行有期徒刑八月，於八十二年八月十日確定，於八十
    三年三月十一日執行完畢；猶不知悔改，(1)明知匕首為公告查禁之刀械，未經許
    可，不得持有之，竟於民國八十七年七月間之某日，在臺北縣蘆洲市○○路某不
    詳名稱之工廠，經友人張全偉（年籍不詳）贈送匕首一支後，拿回臺北縣五股鄉
    ○○路一六六號四樓住處內藏置，嗣為防身之用，即隨身攜至其所有ＧＵ─二六
    五０號自用車客車內而持有之。(2)辰○○復基於意圖為自己不法所有之概括犯意
    ，連續於如附表一所示之時地，以附表一所示之方式竊取如附表一所示被害人之
    財物，嗣於九十一年九月六日晚上八時四十八分，在臺北縣三重市○○○街三八
    九號慈武宮前，為警當場查獲，並扣得匕首一支。
二、案經臺北縣政府警察局三重分局報請臺灣板橋地方法院檢察署檢察官偵查起訴。
    理  由
一、右揭犯罪事實，業經被告辰○○於警訊時及偵審中均坦不諱，核與被害人午○○
    、己○、戊○○、丁○○、卯○○、癸○○、巳○○、子○○、庚○○指訴情節
    相符，並經證人即鴻驊當鋪負責人寅○○證述屬實，又被告持有長約二十二公分
    之匕首，經送請臺北縣政府警察局鑑驗後，認係屬槍砲彈藥刀械管制條例所列管
    之刀械，有臺北縣政府警察局九十一年十月十四日北警保字第九一五七四
    三五號函一份及刀械鑑驗相片一幀在卷可稽（見九十一年度偵字第一七一五九號
    卷第八十九頁及第九十頁），復有現場照片六幀、臺北縣政府警察局車牌遺失受
    理報案單影本一紙、臺北縣政府警察局贓物認領保管單九紙、鴻驊當舖第０一三
    三五三號當票、當物清冊各一紙附卷可稽，另有匕首一支、撬棒一根、螺絲起子
    扣案足資佐證。事證已明，被告犯行足堪認定。
二、按刑法第三百二十一條第一項所列各款為竊盜之加重條件，如犯竊盜罪兼具數款
    加重情形時，因竊盜行為只有一個，仍祇成立一罪，又按刑法第三百二十一條第
    一項第三款之攜帶兇器竊盜罪，係以行為人攜帶兇器竊盜為其加重條件，此所謂
    兇器，其種類並無限制，凡客觀上足對人之生命、身體、安全構成威脅，具有危
    險性之兇器均屬之，且祇須行竊時攜帶此種具有危險性之兇器為已足，並不以攜
    帶之初有行兇之意圖為必要。次按螺絲起子係質堅厚實，客觀上足對人之生命、
    身體造成危害，為兇器。另撬棒一根（鐵製，長約六十五公分，一端呈扁平、尖
    狀，另一端則呈彎曲扁平、尖狀）係客觀上足以對人之生命、身體、安全構成威
    脅而具有危險性之兇器。核被告所為，係犯槍砲彈藥刀械管制條例第十四條第三
    項未經許可持有刀械罪（被告未經許可持有匕首之犯行）、刑法第三百二十條第
    一項之竊盜罪（附表編號二、九之竊盜犯行）、第三百二十一條第一項第三款之
    攜帶兇器竊盜罪（附表編號一、四、六、七、八之竊盜犯行）、刑法第三百二十
    一條第一項第二款、第三款之攜帶兇器毀壞門扇及安全設備竊盜罪及刑法第三百
    零六條之侵入住宅罪（附表編號三之犯行）、第三百二十一條第一項第一、二款
    踰越安全設備、於夜間侵入住宅竊盜罪（附表編號五之犯行）。被告先後二次普
    通竊盜犯行、五次攜帶兇器竊盜犯行、一次攜帶兇器毀壞門扇及安全設備之竊盜
    犯行、一次踰越安全設備夜間侵入住宅竊盜犯行，時間緊接，手法相同，所犯又
    係基本構成要件相同之罪，顯係出於概括之犯意反覆為之，為連續犯，應依刑法
    第五十六條之規定以攜帶兇器毀壞門扇及安全設備竊盜一罪論，並加重其刑。另
    被告就附表編號三之攜帶兇器毀壞門扇竊盜罪及侵入住宅罪之犯行，二罪間有方
    法結果之牽連關係，應從一較重之加重竊盜罪處斷。被告上開竊盜與持有刀械二
    罪間，犯意各別，行為分殊，罪名互異，應予分論併罰。又被告於八十二年間，
    因犯竊盜罪及違反麻醉藥品管制條例案件，經本院分別均判處有期徒刑五月，應
    執行有期徒刑八月確定，於八十三年三月十一日執行完畢，有臺灣高等法院被告
    全國前案紀錄表一份在卷可考，五年以內再犯有期徒刑以上之槍砲彈藥刀械管制
    條例第十四條第三項未經許可持有刀械罪，為累犯，爰依累犯之規定，加重其刑
    ；另被告九十一年九月間始犯有本案之竊盜罪，距前案執行完畢已逾五年，就竊
    盜罪部分，不以累犯論，併予敘明。茲審酌被告曾因違爰審酌被告為年輕力壯，
    正值人生之黃金歲月，卻不圖振作，連續多次行竊，及其素行不佳、犯罪之動機
    、目的、手段、所生危害、犯罪後態度良好，坦承犯行等一切情狀，分別量處如
    主文所示之刑，並諭知易科罰金之折算標準。
三、公訴人移送併辦部分即如附表所示四、五、六、七、八、九之犯行，與起訴之竊
    盜罪部分有連續犯之裁判上一罪關係，為起訴效力所及，本院自應一併審理，附
    此敘明。
四、臺灣板橋地方法院檢察署九十二年度偵字第一五七號偵查案件其移送併辦意
    旨略以：被告辰○○基於意圖為自己不法所有之概括犯意，連續於如附表二所示
    之時地，以附表二所示之方式竊取如附表二所示被害人之財物，因認與上揭竊盜
    犯行有裁判上一罪關係云云。訊據被告堅詞否認有此部分犯行，併辦意旨認為被
    告涉嫌加重竊盜罪嫌，無非以被告之自白作為唯一依據。經查，被告雖於警訊時
    自承係其所犯，惟於本院審理調查時改稱：「後面這些都是我被借提出去，我都
    沒有做。」（見本院九十二年七月七日訊問筆錄第六頁第九行），綜觀全卷亦無
    發現相關證物，復無其他證據證明被告涉及此案，是尚難僅以被告於警訊時之自
    白，即認被告涉有加重竊盜之犯行。併案意旨所指被告此部分罪嫌不足，與前開
    有罪部分即無連續犯之裁判上一罪關係，自應退回檢察官另為適當之處理，附此
    敘明。
五、扣案之匕首一支，係屬違禁物，應依法宣告沒收。扣案之撬棒一根、螺絲起子一
    支，係被告所有，供犯竊盜罪所用之物，應依法宣告沒收；汽車鑰匙一支雖未扣
    案，亦係被告所有，且供犯竊盜罪所用之物，業經被告供述明確，未能證明業已
    滅失，亦應併予宣告沒收。
據上論斷，依刑事訴訟法第第二百九十九條第一項前段，槍砲彈藥刀械管制條例第十
四條第三項，刑法第五十六條、第三百二十一條第二款、第三款、第三百零六條、第
五十五條、第四十七條、第五十一條第五款，第三十八條第一項第一款、第二款，判
決如主文。
本案經檢察官壽勤偉到庭執行職務。
中      華      民      國    九十二    年      八      月      四      日
                                臺灣板橋地方法院刑事第一庭
                                      法  官    潘  翠  雪
右正本證明與原本無異。
如不服本判決，應於判決送達後十日內向本院提出上訴狀 (應附繕本) ，上訴於
臺灣高等法院。
                                      書記官    張  成  龍
中      華      民      國    九十二    年      八      月      四      日
附表一：
┌──┬──────────┬───────┬────┬─────────
│編號│   犯  罪  時  間   │ 犯 罪 地 點  │ 被害人 │犯罪態樣及所得財物
├──┼──────────┼───────┼────┼─────────
│    │民國九十一年九月二日│桃園縣萬壽路旁│ 午○○ │基於自己不法所有之
│ 一 │十九時二十分許      │空地          │        │意圖，以客觀上足以
│    │                    │              │        │做為凶器使用之螺絲
│    │                    │              │        │起子，竊取午○○所
│    │                    │              │        │有、懸掛之車號ＧＱ
│    │                    │              │        │─五三五八號車牌兩
│    │                    │              │        │面得手。
├──┼──────────┼───────┼────┼─────────
│    │民國九十一年九月三日│臺北縣五股鄉成│ 己  ○ │基於自己不法所有之
│ 二 │七時許              │泰路三段成泰停│        │意圖，因車門未上鎖
│    │                    │車場內        │        │，即以徒手之方式，
│    │                    │              │        │竊取新、舊汽車行照
│    │                    │              │        │二本、新、舊駕駛執
│    │                    │              │        │照二枚、臺北縣五股
│    │                    │              │        │鄉農會存摺一本
├──┼──────────┼───────┼────┼─────────
│    │民國九十一年九月三日│臺北縣五股鄉西│ 戊○○ │基於自己不法所有之
│    │十二時許            │雲路一六八號四│        │意圖，以客觀上足以
│    │        │樓            │        │做為兇器使用之撬棒
│    │                    │              │        │一支，破壞戊○○住
│    │                    │              │        │處鐵門之安全設備及
│    │                    │              │        │第二道門扇之喇叭鎖
│ 三 │                    │              │        │後，竊取戊○○所有
│    │                    │              │        │之退伍令一本、自用
│    │                    │              │        │小客車原始車籍資料
│    │                    │              │        │一份、Ｋ金戒子一只
│    │                    │              │        │、彰化商業銀行存摺
│    │                    │              │        │、郵局存摺、護照各
│    │                    │              │        │一本、環亞商業銀行
│    │                    │              │        │信用卡一張，及吳妙
│    │                    │              │        │琴所有之台北國際商
│    │                    │              │        │業銀行存摺、郵局存
│    │                    │              │        │摺、農會存摺、護照
│    │                    │              │        │各一本、環亞商業銀
│    │                    │              │        │行信用卡一張、Ｋ金
│    │                    │              │        │項鍊一條、純金手鍊
│    │                    │              │        │二條
├──┼──────────┼───────┼────┼─────────
│    │民國九十一年十二月二│臺北縣五股鄉成│丁○○（│意圖為自己不法之所
│    │十一日三時許        │泰路一段之路旁│車主為杜│有，以客觀上足以做
│ 四 │                    │              │謝麗玉）│為凶器之螺絲起子，
│    │                    │              │        │撬開車牌號碼ＣＸ─
│    │                    │              │        │五八五號自小客車
│    │                    │              │        │之車門，並以自備之
│    │                    │              │        │鑰匙竊取該車及行車
│    │            │              │        │執照一枚
├──┼──────────┼───────┼────┼─────────
│    │民國九十一年十二月二│臺北縣新莊市四│ 卯○○ │意圖自己不法之所有
│    │十六日二時許        │維路一一九巷二│        │，以木板條扳開鐵門
│    │                    │十之二號      │        │之安全設備，而竊取
│ 五 │                    │              │        │ＳＡＧＥＭ行動電話
│    │                    │              │        │一具（序號：３３２
│    │                    │              │        │000000000
│    │                    │              │        │８５１號）及被害人
│    │                    │              │        │父親所有之護照一本
│    │                    │              │        │、身分證一張、零錢
│    │                    │              │        │包一只、洋酒二瓶
├──┼──────────┼───────┼────┼─────────
│    │民國九十二年一月二日│臺北縣蘆洲市長│ 癸○○ │意圖自己不法之所有
│ 六 │九時許              │榮路旁之ＨＬ─│        │，以客觀上足以做為
│    │                    │六八五三號車內│        │凶器使用之螺絲起子
│    │                    │              │        │一把，撬開癸○○所
│    │                    │              │        │有之車號ＨＬ─六八
│    │                    │              │        │五三號自用小貨車之
│    │                    │              │        │車門，竊取其所有之
│    │                    │              │        │時鐘乙具
├──┼──────────┼───────┼────┼─────────
│    │民國九十二年一月九日│臺北縣林口鄉工│ 巳○○ │意圖自己不法之所有
│    │七時許              │二區○○路六十│        │，以客觀上足以做為
│ 七 │                    │八號前路旁    │        │凶器使用之螺絲起子
│    │                    │              │        │一把，撬開巳○○所
│    │                    │              │        │有之車牌號碼三Ｃ─
│    │                │              │        │四二五二號自用小貨
│    │                    │              │        │車之車門，竊取其所
│    │                    │              │        │有之無敵牌電子筆記
│    │                    │              │        │本一臺（序號：２６
│    │                    │              │        │000000000
│    │                    │              │        │０）、建築用紅外線
│    │                    │              │        │儀器、三腳架一具、
│    │                    │              │        │高速公路回數票約八
│    │                    │              │        │十九張
├──┼──────────┼───────┼────┼─────────
│    │民國九十二年一月十一│臺北縣五股鄉成│飛馬運通│意圖自己不法之所有
│    │日五時許            │泰路一段八巷口│公司    │，以客觀上足以做為
│ 八 │                    │              │ 子○○ │凶器使用之螺絲起子
│    │                    │              │      │一把，撬開飛馬運通
│    │                    │              │        │公司所有之車牌號碼
│    │                    │              │        │五Ｃ─二六四二號車
│    │                    │              │        │之車門，並竊取該車
│    │                    │              │        │及其行車執照一枚。
├──┼──────────┼───────┼────┼─────────
│    │民國九十二年一月十一│臺北縣土城市明│ 庚○○ │意圖自己不法之所有
│    │日七時許            │德路一段二二六│        │，趁庚○○不注意之
│    │                    │號三樓        │        │際，以徒手之方式，
│ 九 │                    │              │        │竊取其所有之ＭＯＴ
│    │                    │              │        │ＲＯＬＡ行動電話一
│    │                    │              │        │具（序號：４４９２
│    │                    │              │        │000000000
│    │                    │              │        │０５）、身分分證一
│    │                    │              │        │張、信用卡、現金新
│    │                    │              │        │台幣一千元、汽車鑰
│    │                    │              │        │一把、皮包一只
└──┴──────────┴───────┴────┴─────────
附表二：
┌──┬──────────┬───────┬────┬─────────
│編號│  犯罪時間          │  犯罪地點    │ 被 害人│    所 得 財 物
├──┼──────────┼───────┼────┼─────────
│ 一 │民國九十一年十二月一│臺北縣三重市重│ 丑○○ │馬自達原廠八片裝Ｃ
│    │日十時三十分許      │陽路三段二三三│        │Ｄ主機一臺
│    │                    │號停車格      │        │
├──┼──────────┼───────┼────┼─────────
│    │民國九十一年十二月八│臺北縣三重市自│ 丙○○ │車用音響ＣＤ換片箱
│ 二 │日十五時許          │強路二段九十六│        │
│    │                    │號前          │        │
├──┼──────────┼───────┼────┼─────────
│    │民國九十一年十二月十│臺北縣三重市五│ 辛○○ │無線電主機面板一個
│    │三日一時三十分許    │華街與三信路口│        │、ＰＨＳ行動電話一
│ 三 │                    │              │        │臺
├──┼──────────┼───────┼────┼─────────
│    │民國九十一年十二月十│臺北縣三重市仁│ 乙○○ │身分證一張、印章一
│    │三日四時許          │義街二五三之二│        │枚、汽、機車駕駛執
│ 四 │                    │號停車格      │        │照各一枚、行照二枚
│    │                    │              │        │、亞太銀行提款卡一
│    │                    │              │        │張、現金新台幣一千
│    │                    │              │        │元
├──┼──────────┼───────┼────┼─────────
│    │民國九十一年十二月三│臺北縣三重市長│ 梁弘凘 │ＶＣＤ車內音響一臺
│ 五 │十日七時三十分許    │安街八十六號地│        │、行動電話二具
│    │                    │下二樓停車場內│        │
├──┼──────────┼───────┼────┼─────────
│ 六 │民國九十一年十二月三│臺北縣三重市重│ 甲○○ │汽車駕駛執照一枚、
│    │十一日二時四十分許  │陽橋下        │        │行車執照一枚、現金
│    │                    │              │        │新台幣五百元、高爾
│    │                    │              │        │夫球鞋一雙
├──┼──────────┼───────┼────┼─────────
│    │民國九十二年一月二日│臺北縣三重市三│ 壬○○ │世華商業銀行支票十
│    │二十一時三十分許    │和路四段一九│        │七張、世華銀行、農
│ 七 │                    │號前          │        │民銀行、台北銀行、
│    │                    │    │        │合作金庫、存款簿乙
│    │                    │              │        │本、統一發票十一月
│    │                    │              │        │、十二月各乙本、公
│    │                    │              │        │司印章一顆、個人印
│    │                    │              │        │章一顆、現金新台幣
│    │                    │              │        │四千元車裝ＶＣＤ一
│    │                    │              │        │臺
└──┴──────────┴───────┴────┴─────────


司法院資訊處製作；財團法人民間司法改革基金會備份。
